# 预购事项的合同开始日

提问人：安好 时间：2019-10-15 09:45:57
请教陈版及各位：按照新收入准则指南，合同开始日，是指合同开始赋予合同各方具有法律约束力的权利和义务的日期，通常是指合同生效日。
假如 4 月 1 日甲乙双方签订合同，约定 5 月 1 日甲从乙处购入一批商品（按 5 月 1 日正常报价），这样的话准则所说的合同生效日是 5 月 1日吧。
可是按照合同法第四十四条：依法成立的合同，自成立时生效。
这里合同开始日应该如何理解？谢谢

回答人：chenyiwei
此处的合同开始日，是指 “合同开始赋予合同各方具有法律约束力的权利和义务的日期”，，进一步可以理解为双方就合同的主要条款达成一致的日期（如需完成必要的内外部审批手续的，则以必要的内外部审批手续的取得为准），这个概念与租赁准则中的 “租赁开始日” 是相通的，即双方基于该日存在的状态和情况（例如，标的资产于该日的公允价值）达成合同交易。
所以在你的案例中，合同开始日是 4 月 1 日。